臺灣板橋地方法院刑事裁定　　　　　　 94年度交聲字第885號
原處分機關　臺北市交通事件裁決所
異　議　人　乙○○
上列異議人因不服原處分機關於民國94年5 月24日所為北市裁二
字第裁22-AEB062381號違反道路交通管理事件裁決書所為處分，
經聲明異議，本院裁定如下：
    主  文
異議駁回。
    理  由
一、本件聲明異議意旨詳如附件聲明異議狀所載。
二、按「汽車駕駛人，駕駛汽車經測試檢定有左列情形之一者，
    處新臺幣一萬五千元以上六萬元以下罰鍰，並當場移置保管
    其車輛及吊扣其駕駛執照一年；因而肇事致人受傷者，並吊
    扣其駕駛執照二年；致人重傷或死亡者，吊銷其駕駛執照，
    並不得再考領：一、酒精濃度超過規定標準」，道路交通管
    理處罰條例第35條第1 項第1 款定有明文。
三、經查：異議人於民國（下同）94年4 月22日16時39分許，騎
    用GEJ-619 號機車，行經台北市○○區○○路1 段與廣州街
    口處時，經警員甲○○攔停發現其吐氣中含有酒精成分，而
    帶同異議人返回台北市政府警察局萬華分局桂林路派出所進
    行酒精濃度檢測，驗得其當時吐氣中所含酒精濃度達每公升
    0.39毫克乙情，業據證人甲○○於本院訊問時證稱：「（說
    明當天舉發情形？）94年4 月22日我擔任下午16時到17時交
    通整頓勤務。我站在西園路1 段與廣州街口，我親眼看到異
    議人紅燈右轉，從廣州街右轉西園路1 段往板橋方向，我依
    規定攔停異議人，並向他說明違規情形，後來聞到他身上有
    酒味，就問他是否喝酒，他向我說有，依規定身上有酒味就
    要作酒測，就請異議人到派出所作酒測，測得數值為0.39，
    依規定舉發，並扣下機車空車一輛（庭呈勤務表、出入登記
    簿、工作紀錄簿、酒測單、酒測確認表影本各一件）」、「
    （就你當時看到異議人違規經過，是否騎機車，還是以雙腳
    推行？）他是騎的，不是以雙腳推進，這是我親眼看到沒有
    錯」、「（你在多遠之前就發現異議人機車？）約五公尺。
    我站的方向向前看就是廣州街的路況，也就是他行駛過來的
    方向，我在他行駛過來約五公尺處開始注意這輛車」、「（
    從剛才異議人所描述的路程，從梧州街到被攔停處，整個路
    程約幾公尺？）約三百公尺，光以廣州街從梧州街到西園路
    這段計算就將近三百公尺」等語（見本院卷94年6 月29日訊
    問筆錄第2 、3 頁）明確，復有當場經異議人本人親自簽名
    其上之台北市政府警察局94年4 月22日「舉發違反道路交通
    管理事件通知單」影本乙紙及證人甲○○所提出勤務表、出
    入登紀簿、工作紀錄簿、酒測單及測測確認表影本各乙紙，
    在卷可稽，應堪認定。雖異議人於本院審理時辯稱其當時係
    「以雙腳推進」上開機車，並未騎用云云，惟異議人於右揭
    時間飲用維士比酒精飲料後，「騎用」上開機車行經上開地
    點，而遭警當場攔停，並對之進行酒精檢測得濃度達每公升
    0.39毫克乙情，業據證人甲○○到院證述綦詳，有如上述，
    且異議人於本院訊問時亦供稱：「（你當天有無喝酒？）有
    ，我喝威士比兩杯，杯子是一般家用大小的杯子。我是在被
    攔停前十分鐘，於台北市○○街店家前喝的。那天我沒有載
    人」、「（你被攔停後酒測值0.39，有何意見？）我沒有意
    見」等語屬實，至於異議人所辯稱其當時僅係以雙腳推進上
    開機車，並未騎用上開機車云云，不僅核與證人甲○○所述
    上開親眼目睹之情節不符，且異議人於右揭時地既係跨坐在
    上開機車之上，且上開機車亦正在發動之中，亦未有任何故
    障之情形，另異議人每天上下班均會騎用機車，而當天異議
    人於右揭時地遭警員甲○○攔停之前，亦確曾騎用上開機車
    前往台北市○○○路的玻璃行找散工等情，均據異議人於本
    院訊問時所不否認在卷，則揆諸異議人上開所述及一般常情
    判斷，異議人於右揭時地焉有跨坐在已發動中，且未有任何
    故障情況之上開機車，而「以雙腳推進」上開機車之可能，
    異議人於右揭時地若果無騎用上開機車前往西園路附近，儘
    可逕將上開機車置放原地，而直接步行前往即可，亦焉有採
    取甚為廢力之方式即「以雙腳推進」上開機車之理，是異議
    人上開所辯，顯係事後卸責之詞，不足採信。綜上所述，本
    件原處分機關以異議人上開違規行為明確，依道路交通管理
    處罰條例第35條第1 項第1 款之規定，裁處異議人新台幣（
    下同）15000 元之罰鍰，應無任何違法或不當之處，至為灼
    然。茲本件異議人雖不服原處分機關所為上開裁決書之處分
    ，而聲明異議，惟其空言指摘云云，揆諸上述，為無理由，
    應予駁回。
據上論斷，應依道路交通案件處理辦法第19條，裁定如主文。
中　　華　　民　　國　　94　　年　　7 　　月　　6 　　日
                    交通法庭  法　官  林  晏  鵬
上列正本證明與原本無異。
如不服本裁定，應於裁定送達後五日內向本院提出抗告狀。
                              書記官  陳  君  偉
中　　華　　民　　國　　94　　年　　7 　　月　　6 　　日
